臺灣臺中地方法院刑事判決
111年度交易字第1613號
公  訴  人  臺灣臺中地方檢察署檢察官
被      告  潘志明


上列被告因公共危險案件，經檢察官提起公訴（111年度偵字第3
9328號），被告於本院準備程序就被訴事實為有罪之陳述，本院
裁定進行簡式審判程序，判決如下：
    主    文
潘志明駕駛動力交通工具而吐氣所含酒精濃度達每公升零點二五
毫克以上，累犯，處有期徒刑拾月。
    犯罪事實
一、潘志明自民國111年9月2日晚上7時至9時間，在臺中市○區○○
    路00○00號之住處飲用高梁酒後，雖經稍事休息一晚，惟體
    內酒精仍未退盡，竟不顧大眾通行之安全，基於酒後駕駛交通
    工具之犯意，於翌(3)日上午7時許，自上址騎乘車牌號碼00
    0-000號普通重型機車上路。嗣於同日上午7時55分許，在臺
    中市太平區旱溪東路2段近中山路4段260巷路口時，因跨越
    雙白線及變換車道未使用方向燈，為警攔查，且因身上散發
    酒味，經警對其施以吐氣酒精濃度測試，於同日上午8時4分許
    ，測得吐氣所含酒精濃度值達每公升0.25毫克，而查悉上情
    。
二、案經臺中市政府警察局第三分局報告臺灣臺中地方檢察署檢
    察官偵查起訴。
    理    由
一、上揭犯罪事實，業據被告潘志明於警詢、偵查、本院準備程
    序及審理時均坦承不諱（見偵卷第37至43頁、第87至88頁，
    本院卷第34頁、第40頁），復有員警職務報告、東區分駐所
    道路交通事故當事人酒精測定紀錄表、證號查詢汽車駕駛人
    資料、車輛詳細資料報表、臺中市政府警察局舉發違反道路
    交通管理事件通知單影本、財團法人工業技術研究院呼氣酒
    精測試器檢定合格證書（見偵卷第35頁、第45頁、第51至57
    頁、第63頁）在卷可稽，足認被告之自白與事實相符，堪以
    採信。綜上，本案事證明確，被告犯行堪以認定，應依法論
    科。
二、論罪科刑：
  ㈠核被告所為，係犯刑法第185條之3第1項第1款駕駛動力交通
    工具而吐氣所含酒精濃度達每公升0.25毫克以上之罪。
  ㈡又被告前於108年間，因公共危險案件，經本院以108年度交
    易字第1868號判決判處有期徒刑10月確定，於110年1月1日
    縮短刑期執行完畢出監等情，業據檢察官於起訴書載明此一
    構成累犯之事實及應依法加重之理由說明，並經公訴檢察官
    於本院審理時論告在案，復有被告刑案資料查註紀錄表及臺
    灣高等法院被告前案紀錄表附卷可查，是被告於受上開有期
    徒刑執行完畢後，5年以內故意再犯本件有期徒刑以上之罪
    ，為累犯。又參照司法院大法官釋字第775號解釋意旨，本
    院審酌被告前案所犯核與本案罪質、罪名均屬相同，足見其
    非一時失慮、偶然之犯罪，甚且相同類型之犯罪，一犯再犯
    ，足徵行為人有其特別惡性，且對刑罰之反應力顯然薄弱，
    故本院認依刑法第47條第1項之規定加重其刑，並未使被告
    所受刑罰超過其所應負擔之罪責，爰依法加重其刑。
  ㈢爰以行為人之責任為基礎，審酌被告分別於88年、89年、91
    年、99年、100年、105年、106年間，先後因酒後駕車之公
    共危險案件，經法院判處罪刑確定在案（累犯部分未重複評
    價），有前引之被告前案紀錄表在卷可參，足見素行不佳，
    其明知酒精成分對人的意識及反應能力具有不良影響，酒後
    駕車對一般往來之公眾及駕駛人自身皆具有高度危險性，政
    府各相關機關對酒後駕車之危害性一再宣導，為時甚久，被
    告已非初犯，對於酒後不得駕駛車輛之誡命應知之甚詳，猶
    仍不知自我警惕並記取教訓，於飲用酒類後，雖經稍事休息
    一晚，然體內酒精仍未退盡，仍貿然騎乘機車上路，枉顧自
    身及公眾往來之交通安全，構成其他用路人生命、財產安全
    之危險，所為實無可取；然慮及被告所駕駛者為機車，所致
    生之往來危險較輕於駕駛大、小客貨車者，又未因此肇事，
    並無造成實害，及吐氣酒精濃度為每公升0.25毫克之犯罪情
    節，兼衡以被告犯後坦承犯行，及於本院審理時自陳之教育
    智識程度及家庭經濟生活狀況等一切情狀（見本院卷第40頁
    ），量處如主文所示之刑。
據上論斷，應依刑事訴訟法第273條之1第1項、第299條第1項前
段，刑法第185條之3第1項第1款、第47條第1項，刑法施行法第1
條之1第1項，判決如主文。
本案經檢察官張容姍提起公訴，檢察官張添興到庭執行職務。
中　　華　　民　　國　　111 　年　　11　　月　　28　　日
                  刑事第二十庭  法  官  江文玉
以上正本證明與原本無異。
如不服本判決應於收受判決後20日內向本院提出上訴書狀，並應
敘述具體理由；其未敘述上訴理由者，應於上訴期間屆滿後20日
內向本院補提理由書（均須按他造當事人之人數附繕本）「切勿
逕送上級法院」。
                                書記官  黃珮華
中　　華　　民　　國　　111 　年　　11　　月　　28　　日
附錄論罪科刑法條
中華民國刑法第185條之3
駕駛動力交通工具而有下列情形之一者，處3年以下有期徒刑，
得併科30萬元以下罰金：
一、吐氣所含酒精濃度達每公升零點二五毫克或血液中酒精濃度
    達百分之零點零五以上。
二、有前款以外之其他情事足認服用酒類或其他相類之物，致不
    能安全駕駛。
三、服用毒品、麻醉藥品或其他相類之物，致不能安全駕駛。
因而致人於死者，處3年以上10年以下有期徒刑，得併科2百萬元
以下罰金；致重傷者，處1年以上7年以下有期徒刑，得併科1百
萬元以下罰金。
曾犯本條或陸海空軍刑法第54條之罪，經有罪判決確定或經緩起
訴處分確定，於十年內再犯第1項之罪因而致人於死者，處無期
徒刑或5年以上有期徒刑，得併科3百萬元以下罰金；致重傷者，
處3年以上10年以下有期徒刑，得併科2百萬元以下罰金。